---
title: "R Notebook"
output: html_notebook
---

```{r setup, include=FALSE}
knitr::opts_chunk$set(echo = TRUE)
```

```{r, echo=FALSE}
options(scipen=999)
TablaSBS = read.table("TMSPP2017.txt",T)
attach(TablaSBS)
library(lifecontingencies)
library(FinCal)
```


# Anualidad anticipada de vida completa

Un hombre sano de 55 años (nacido en 1964) desea contratar un seguro de vida completa a fin de recibir anualidades de 18000 soles al inicio de cada año, considerando una TEA de $2\%$, calcule el valor de la prima bajo las siguientes condiciones:

Suponga que vivirá 110 años.

Calculo manual de la prima
```{r}
i = 0.02
v = 1/(1+i)
d = i*v
n = 110 - 55
a = (1 - v^n)/d
a
a*18000
```
Calculo con formula de la prima
```{r}
pv.annuity(r    = 0.02,      # tasa de interés efectiva anual
           n    = 110 - 55,  # número de años
           pmt  = -18000,    # anualidad
           type = 1)         # anualidad anticipada
```
Suponga que está sujeto a morir según la tabla de mortalidad de la SBS.
```{r}
Tabla1 = probs2lifetable(probs = SPPS2017H*(1-AaxH)^(2), radix = 10^6,   type = "qx",  name = "Tabla 1")
# EN el capitulo anterior se usaba Anx, ahora se usa anx para referirse
# anualidades
# Campos : tabla, edad y tasa de interes
P = axn(Tabla1, x = 55, i = 0.02)
P
```
```{r}
18000*P

```
```{r}
P = (1-Axn(Tabla1,x=55,i=0.02))/d
P
```
```{r}
18000*P
```

